【裁判字號】    98,簡上,1251
【裁判日期】    990317
【裁判案由】    恐嚇
【裁判全文】
臺灣高雄地方法院刑事判決            98年度簡上字第1251號
上  訴  人
即  被  告  丙○○
上列上訴人因恐嚇案件，不服本院高雄簡易庭中華民國98年11月
12日98年度審簡字第5625號簡易判決（聲請簡易判決處刑案號：
98年度偵字第25951 號），提起上訴，本院管轄之第二審合議庭
判決如下：
    主  文
上訴駁回。
丙○○緩刑貳年，並應於緩刑期間付保護管束，及接受貳拾小時
之法治教育。
    事實及理由
一、本件被告丙○○所犯為死刑、無期徒刑、最輕本刑為3 年以
    上有期徒刑以外之罪，其於本院審理程序進行中，就被訴事
    實為有罪之陳述，經審判長告知簡式審判程序之旨，並聽取
    當事人之意見後，本院合議庭裁定進行簡式審判程序，合先
    敘明。
二、本案經本院審理結果，認第一審判決認事用法及量刑均無不
    當，應予維持，並引用第一審判決書記載之事實、證據及理
    由（如附件）。
三、上訴人即被告丙○○上訴意旨稱：願意盡量借錢來賠償被害
    人的損失，其因自己的無知及錯誤的決定，造成如此之後果
    ，其深感後悔，如果依照判決結果，其經濟能力無法易科罰
    金，其有1 個小孩尚待撫養，請求諭知緩刑等語。經查：原
    審判決書所示之被害人甲○○等9 人，除甲○○、乙○○到
    庭與各以新臺幣（下同）2500元與被告達成和解，並當庭收
    受和解金無訛外，其他被害人或無法聯絡，或表示放棄向被
    告求償等情，有本院99年2 月3 日準備程序筆錄、公務電話
    紀錄9 紙附卷可稽，堪可認定。
四、本院認原審之認事用法既無違誤，且所量處之刑度尚屬適當
    ，上訴人上訴意旨未指摘原判決有何不當，其上訴為無理由
    ，應予駁回。惟念上訴人前未曾受有期徒刑以上刑之宣告，
    有台灣高等法院被告前案紀錄表1 份在卷足按，且已與部分
    被害人達成和解，並上開被害人已表達不追究之意，業如前
    述，本院審酌其因一時失慮，方罹刑章，經此偵、審程序，
    當知所警惕，認前開所宣告之刑以暫不執行為適當，爰併諭
    知緩刑2 年，以啟自新。然審酌被告缺乏法治觀念，所為造
    成他人財產上之損失，為促使其日後得以知曉尊重法治之觀
    念，本院認除前開緩刑宣告外，另有賦予被告接受法治教育
    ，以預防其再犯之必要，爰依刑法第74條第2 項第8 款規定
    ，命被告應受20小時之法治教育，另依同法第93條第1 項第
    2 款規定宣告在緩刑期間付保護管束，俾能由觀護人予以適
    當督促，並發揮附條件緩刑制度之立意及避免短期自由刑執
    行所肇致之弊端，以期符合本件緩刑目的；且如有違反上述
    負擔而情節重大者，依刑法第75條之1 第1 項第4 款之規定
    ，得為撤銷緩刑宣告之事由，應併指明。
據上論斷，應依刑事訴訟法第455 條之1 第1 項、第3 項、第
364 條、第368 條、第373 條，第273 條之1 第1 項，刑法第74
條第1 項第1 款、第2 項第8 款、第93條第1 項第2 款，判決如
主文。
本案經檢察官陳麗琇到庭執行職務
中    華    民    國    99    年    3    月    17    日
                  刑事第一庭    審判長法  官  蔡國卿
                                      法  官  王淑惠
                                      法  官  張琬如
以上正本證明與原本無異。
不得上訴。
中    華    民    國    99    年    3     月    18    日
                                      書記官  劉甄庭
附錄本判決論罪之法條：
中華民國刑法第346條第1項
意圖為自己或第三人不法之所有，以恐嚇使人將本人或第三人之
物交付者，處 6 月以上 5 年以下有期徒刑，得併科 1 千元以
下罰金。

司法院資訊處製作；財團法人民間司法改革基金會備份。
